# 承兑人为大型集团财务公司的票据是否可以认定的银行承兑汇票

提问人：4 杯茶 时间：2017-07-11 17:57:28
承兑人为大型集团财务公司（如：海尔集团财务公司、大同煤矿集团财务公司）的票据是否可以认定的银行承兑汇票

回答人：chenyiwei
如果承兑人是持有金融许可证的企业集团财务公司，可视同银行承兑汇票。

提问人：Lois2020 时间：2017-08-05 22:10:15
陈版：那我们是否可以理解，经中国银监会许可取得金融许可证的的非银行类的金融资产管理公司、信托投资公司、企业集团财务公司、金融租赁公司等承兑的汇票均可视同银行承兑汇票列报呢？

回答人：chenyiwei
可以这样理解。